【裁判字號】    90,交訴,78
【裁判日期】    901221
【裁判案由】    過失傷害
【裁判全文】
臺灣板橋地方法院刑事判決                            九十年度交訴字第七八號
    公  訴  人  臺灣板橋地方法院檢察署檢察官
    被      告  乙○○
右列被告因過失傷害案件，經檢察官提起公訴（九十年度偵字第五五○五號），本院
判決如左：
    主  文
乙○○因過失傷害人，處有期徒刑參月，如易科罰金，以參佰元折算壹日；又駕駛動
力交通工具肇事，致人傷而逃逸，處有期徒刑陸月，如易科罰金，以參佰元折算壹日
；應執行有期徒刑捌月，如易科罰金，以參佰元折算壹日。
    事  實
一、乙○○前因酒後駕車，違反道路交通管理處罰條例第三十五條第一項第一款規定
    ，經臺灣省政府交通處公路局臺北區監理所，自民國九十年二月二日起至九十年
    八月一日止，吊扣其駕駛執照。乙○○明知其於駕駛執照吊扣期間，禁止駕車，
    竟猶於九十年二月十一日上午四時五十五分許，駕駛車牌號碼為ＥＯ－六一八九
    號自用小客車，沿臺北縣蘆洲市○○路往三重市○○○○道方向行駛，途經集賢
    路與信義路口欲左轉信義路時，本應注意汽車駕駛時，駕駛人應注意車前狀況，
    而依當時情形，又無不能注意之情事，乙○○即貿然左轉，適有甲○○駕駛車牌
    號碼為ＧＩＥ－九七七號重型機車，沿臺北縣中山一路一七四巷，欲橫越集賢路
    之南向車道至集賢路北向車道上往三重方向行駛。因乙○○未應注意車前狀況即
    貿然左轉，甲○○亦未注意幹道集賢路之雙向來車即貿然駛越，乙○○左轉至集
    賢路南向車道處突見甲○○機車時已煞避不及，其所駕駛之自用小客車左側車頭
    ，乃撞擊甲○○所騎駛機車之右側，致甲○○人車倒地，因而受有右脛腓骨遠端
    複雜性開放骨折之傷害。乙○○見狀竟未下車查看處理，旋即倒車沿集賢路往三
    重市重陽橋方向逃逸，適有李文熙駕車途經該處目擊經過，並記下乙○○所駕駛
    車輛之車牌號碼報警，而循線查獲。
二、案經被害人甲○○訴由臺北縣警察局蘆洲分局報請臺灣板橋地方法院檢察署檢察
    官偵查起訴。
    理  由
一、訊據被告乙○○對於右揭事實供承不諱，並自陳：駕駛時未注意四方來車，且事
    後逃走等語。核與告訴人指訴情節相符，並與卷附警製道路交通事故調查報告表
    、處理車輛肇事現場草圖各一份、現場照片、車損照片共十幀等所示情形相符。
    而按汽車行駛時，駕駛人應注意車前狀況，並隨時採取必要之安全措施，道路交
    通安全規則第九十四條第三項定有明文。被告於右揭時、地駕駛汽車，本應注意
    前開規定，而依當時情形，並無不能注意之情事，被告貿然侵越對向車道左轉，
    且未注意四方來車，致發現告訴人甲○○騎車穿越集賢路時不及即時反應而發生
    本件事故，其行為具有過失自屬明確。雖告訴人於支道上未注意幹道雙向行車便
    擅自騎越，不無違失之處，然與被告行為過失責任之認定無涉。又告訴人因被告
    前開過失行為，受有右脛腓骨遠端複雜性開放骨折之傷害，有新光吳火獅紀念醫
    院乙種診斷證明書一紙在卷可稽，足認被告之過失行為與告訴人之傷害間，具有
    相當因果關係甚明。被告於過失致告訴人受傷後，並未為任何救護之必要措施即
    離去，亦據證人李文熙證述明確。綜上事證明確，被告罪嫌應堪認定。
二、核被告所為，係犯刑法第二百八十四條第一項前段之過失傷害罪及同法第一百八
    十五條之四之肇事逃逸罪。又被告係於其駕駛執照被吊扣期間內因過失駕駛行為
    致告訴人受傷，有臺灣省政府交通處公路局臺北區監理所駕駛執照吊扣執行單影
    本在卷可憑，而汽車駕駛執照為駕駛汽車之許可憑證，被告在其吊扣駕駛執照處
    分期間，即無許可駕駛汽車之憑證，不得駕駛汽車，其仍於駕駛執照吊扣期間駕
    車，參諸司法院（八二）廳刑一字第○五二八三號函釋意旨，應認屬無照駕駛之
    行為，是就被告無照駕駛致告訴人受傷部分，應依道路交通管理處罰條例第八十
    六條第一項規定，加重其刑。又被告所犯此二罪間，犯意各別，行為互殊，應分
    論併罰。爰審酌被告並無前科，有臺灣高等法院檢察署刑案紀錄簡覆表在卷可稽
    ，本次因一時疏失肇生事故，惟事故後即行逃逸，且歷偵、審均未賠償告訴人所
    受傷害，並酌其過失程度、告訴人所受傷害等一切情狀，量處如主文所示之刑，
    及定其應執行刑，並諭知易科罰金之折算標準。
據上論斷，應依刑事訴訟法第二百九十九條第一項前段、刑法第一百八十五條之四、
第二百八十四條第二項前段、第四十一條第一項前段、第二項、第五十一條第五款，
道路交通管理處罰條例第八十六條第一項，罰金罰鍰提高標準條例第一條前段、第二
條，判決如主文。
本案經檢察官林俊峰到庭執行職務。
中      華      民      國    九十      年     十二     月    二十一    日
                                  臺灣板橋地方法院交通法庭
                                          法  官  林漢強
右正本證明與原本無異。
如不服本判決，應於判決送達後十日內，向本院提出上訴狀。
                                          書記官  黃大千
中      華      民      國    九十      年     十二     月    二十一    日
附錄本件論罪科刑所用法條：
刑法第一百八十五條之四
駕駛動力交通工具肇事，致人死傷而逃逸者，處六月以上五年以下有期徒刑。
刑法第二百八十四條
因過失傷害人者，處六月以下有期徒刑、拘役或五百元以下罰金；致重傷者，處一年
以下有期徒刑、拘役或五百元以下罰金。
從事業務之人，因業務上之過失傷害人者，處一年以下有期徒刑、拘役或一千元以下
罰金；致重傷者，處三年以下有期徒刑、拘役或二千元以下罰金。


司法院資訊處製作；財團法人民間司法改革基金會備份。
